# 请教陈老师，同一控制合并问题

提问人：江江 3 石石 时间：2018-01-30 11:36:51
集团公司出于某种考虑，将美国子公司A、香港子公司B和日本子公司C的相关股权转让给国内另一子公司D（A、B、C、D均为集团公司的全资子公司）。集团公司个别报表已做处理， 2016 年年年报已经披露对A、B、C公司长期股权投资减少。目前境外A、B、C三家公司由于工商原因尚未变更。那么应当是在集团层面合并A、B、C公司还是在D公司层面合并A、B、C公司。 个人觉得应当在D公司层面合并境外这三家公司，按照同一控制合并处理。希望听取陈老师的意见，谢谢。

回答人：chenyiwei
如果实质上的转让交接已经办妥，D已经实质行使对A、B、C的管理权和收益分红权，A、B、C在当地完成股权变更登记注册不存在实质性障碍，则你的理解基本合理，应由D合并这三家标的公司，而不是集团层面直接合并。